臺灣士林地方法院民事裁定　　　　　 100年度司家聲字第14號
聲　請　人　臺北市政府
法定代理人　郝龍斌　　
相　對　人　○○　　 姓名.
法定代理人　△△　　 姓名.
　　　　　　蔡▽▽　　 姓名.
上列聲請人聲請處遇安置事件，本院裁定如下：
    主   文
○○（姓名、年籍詳卷）應安置於中途學校施以特殊教育。
聲請程序費用由聲請人負擔。
    理   由
一、按兒童或少年因從事性交易或有從事之虞，經法院依兒童及
    少年性交易防制條例第16條裁定將其交付主管機關安置於緊
    急收容中心者，主管機關應於2 週至1 個月內向法院提出觀
    察輔導報告及建議處理方式並聲請法院裁定，而法院依審理
    之結果，認該兒童或少年有從事性交易者，除有第18條第2
    項第1 至第7 款情形之1 者外，應裁定將其安置於中途學校
    ，施予2 年之特殊教育，兒童及少年性交易防制條例第17條
    第1 項、第18條第2 項分別定有明文。
二、本件聲請意旨略以：經查相對人對於課業缺乏興趣，已中斷
    高職學業約兩年，近半年因結識多個性較愛玩樂的朋友，基
    於好奇去年12月間開始與表哥在臺中從事坐檯陪酒工作約1
    個多月，但因收入有限，今年2 月間與表哥接受朋友的邀約
    一起至臺北的經紀公司上班並從事色情按摩之工作，與業者
    間關係緊密且認同度頗高，相對人因個性直接，且較以自我
    為中心，較無法接受他人的建議，理性思考的能力較為薄弱
    ，判斷及控制能力亦較為不足。相對人家庭結構完整，但母
    親去年10月間因外遇離家，父母親目前處於分居狀態，母親
    已完全淡出親職教養角色，未能提供任何協助，父親多年來
    為維持家計，身兼2 份工作，工作時數頗常，雖然父親主動
    關心相對人在台北之生活狀況，但相對人對於生活狀況多有
    所保留，父親亦因工作忙碌，未能適時制止，發生此次事件
    後，父親對於母親置身事外的態度亦感到不滿，父母間婚姻
    及互動關係尚有待調整，家庭現階段可發揮之約束管教功效
    較為有限。且相對人與表哥及相關業者間關係緊密，家人可
    發揮之約束功效較為有限，返家無法達到穩定生活之目的，
    故狀請貴院依同條例第18條第2 項將相對人安置中途學校，
    提供規律穩定的生活環境，俾協助相對人學習一技之長及提
    升判斷控制的能力，並協助提升父親的親職功能重建親子關
    係，以維少年利益等語。
三、本件聲請人主張相對人為未滿18歲之少年，常離家、翹課在
    外遊蕩，並與人從事性交易行為等情，已據聲請人提出本院
    100 年度司護字第22號民事裁定、臺北市政府社會局觀察輔
    導報告書、臺北市展望家園個案短期觀察紀錄及生活輔導觀
    察紀錄表、調查筆錄、台中市政府性交易防制個案家庭訪視
    處理建議表等件為證，堪信聲請人主張相對人有從事性交易
    行為為真正。本院因認相對人對兩性之態度、生活及價值觀
    不健全，而其年紀尚輕，對是非的分辨能力不足，性觀念及
    自我尊重、自我保護觀念薄弱，且相對人現階段家庭功能又
    不彰，無法有效管理及約束，顯見內在及外在環境，對現階
    段之相對人均不利，為使相對人得以匡正，並協助相對人學
    習一技之長及協助提升父親的親職能力重建親子關係，並斟
    酌相對人之最佳利益，認此一建議應屬合法妥適，爰依兒童
    及少年性交易防制條例第18條第2 項規定，將相對人安置於
    中途學校施以特殊教育。
四、依兒童及少年性交易防制條例第18條第2 項，非訟事件法第
    21條第1 項前段，裁定如主文。
五、如不服本裁定，應於裁定送達後10日內，以書狀向本院提出
    抗告狀，並繳納抗告費新臺幣1,000元。
中    華    民    國   100    年    5     月    26    日
                  家事庭司法事務官